【裁判字號】    98,審訴,1744
【裁判日期】    980618
【裁判案由】    毒品危害防制條例
【裁判全文】
臺灣高雄地方法院刑事判決            98年度審訴字第1744號
公  訴  人  臺灣高雄地方法院檢察署檢察官
被      告  甲○○
                    另案在臺灣高雄監獄執行中
指定辯護人  本院公設辯護人黃秋葉
上列被告因毒品危害防制條例案件，經檢察官提起公訴（98年度
毒偵字第2359號），本院合議庭裁定由受命法官獨任依協商程序
審理，判決如下：
    主  文
甲○○施用第一級毒品，累犯，處有期徒刑玖月；又施用第二級
毒品，累犯，處有期徒刑肆月。應執行有期徒刑拾壹月。
    事實及理由
一、本件犯罪事實及證據，除犯罪事實「於93年5 月9 日執行完
    畢」更正為「於93年5 月9 日執行完畢釋放」；「且合併定
    其應執行有期徒刑1 年2 月」更正為「後3 案並經定應執行
    刑為有期徒刑1 年2 月」；「在不詳地點」均更正為「在其
    位於高雄縣甲仙鄉西安村和南巷87號之住處」；證據部分補
    充「被告甲○○於本院審理中之自白」外，餘均引用檢察官
    起訴書之記載，如附件。
二、本件被告業已認罪，並經辯護人協助下與檢察官於審判外達
    成協商之合意，渠等合意內容為：被告願受科刑範圍如主文
    所載。經核被告所為，係犯毒品危害防制條例第10條第1 項
    之施用第一級毒品罪，及同條第2 項之施用第二級毒品罪，
    而被告有起訴書所載之前科紀錄乙情，有臺灣高等法院被告
    前案紀錄表在卷可稽，其受有期徒刑執行完畢，5 年內故意
    再犯本件最重本刑為有期徒刑以上之2 罪，為累犯，均應依
    刑法第47條第1 項規定加重其刑。此外，上開協商合意內容
    ，並無刑事訴訟法第455 條之4 第1 項所列不得認罪協商之
    情形，本件既經檢察官聲請改依協商程序而為判決，本院爰
    不經言詞辯論，於協商合意範圍內為協商判決。
三、應適用之法條：刑事訴訟法第455 條之4 第2 項、第455 條
    之8 、第454 條第2 項，毒品危害防制條例第10條第1 項、
    第2 項，刑法第11條前段、第47條第1 項、第51條第5 款。
四、本判決除有刑事訴訟法第455 條之4 第1 項第1 款、第2 款
    、第4 款、第6 款、第7 款所定情形之一，或違反同條第2
    項規定者外，不得上訴。
本案經檢察官陳麗琇到庭執行職務。
中    華    民    國    98    年    6     月    18    日
                  刑事第十庭    法  官  陳君杰
以上正本證明與原本無異。
如不服本判決應於收受判決後10日內向本院提出上訴書狀，並應
敘述具體理由。其未敘述上訴理由者，應於上訴期間屆滿後20日
內向本院補提理由書(均須按他造當事人之人數附繕本)「切勿逕
送上級法院」。
中    華    民    國    98    年    6     月    18    日
                                書記官  李承悌
附錄本判決論罪科刑法條全文：
毒品危害防制條例第10條
施用第一級毒品者，處6 月以上5 年以下有期徒刑。
施用第二級毒品者，處3年以下有期徒刑。
附件：
臺灣高雄地方法院檢察署檢察官起訴書
                                    98年度毒偵字第2359號
    被      告  甲○○  男  37歲（民國○○年○月○○日生）
                        住高雄縣甲仙鄉西安村和南巷87號
                        身分證統一編號：Ｚ000000000號
上被告因違反毒品危害防制條例案件，業經偵查終結，認應提起
公訴，茲將犯罪事實及證據並所犯法條分敘如下：
        犯罪事實
一、甲○○前(一)於民國93年間因施用毒品案件，經臺灣屏東地方
    法院（下稱屏東地院）以93年度毒聲字第43號裁定送觀察、
    勒戒後，因認無繼續施用毒品之傾向，於93年5月9日執行完
    畢，並經臺灣屏東地方法院檢察署檢察官以93年度毒偵字第
    29號為不起訴處分確定；又(二)於94年間，因竊盜案件，經屏
    東地院以94年度簡字第62號判處有期徒刑 1年確定（原宣告
    緩刑 3年，嗣經撤銷）；再(三)因施用第一級、第二級毒品、
    竊盜等案件，經法院分別判決處有期徒刑 1年3月、11月、5
    月確定，經定應執行刑為2年4月；上開(二)(三)案件嗣因適用中
    華民國九十六年罪犯減刑條例分別減為有期徒刑6月、7月又
    15日、5月又15日、2月又15日確定，且合併定其應執行有期
    徒刑1年2月，甲○○入監接續執行上開(二)(三)案件後，於96年
    11月10日縮刑期滿執行完畢。詎猶不知悔改，復於98年 3月
    19日下午 5時35分為警採尿前回溯96小時內某時，基於施用
    第二級毒品甲基安非他命之犯意，在不詳地點以不詳方式施
    用甲基安非他命1次，以及於98年3月19日下午 5時35分為警
    採尿前回溯26小時內某時，基於施用第一級毒品海洛因之犯
    意，在不詳地點以將海洛因摻入香菸點燃吸食之方式施用海
    洛因1次，嗣為警於98年3月19日下午 3時許在高雄縣大寮鄉
    和春技術學院與萬大工業區○○○○道路查獲，經警採集其
    尿液送驗後，發現有海洛因代謝物及甲基安非他命陽性反應
    ，始知上情。
二、案經高雄縣政府警察局林園分局報告偵辦。
        證據並所犯法條
一、證據清單及待證事實：
┌──┬────────────┬────────────┐
│編號│ 證     據     名     稱│待     證     事     實 │
├──┼────────────┼────────────┤
│ (一) │被告甲○○於警詢時之供述│被告係以將海洛因摻入香菸│
│    │。                      │點燃吸食之方式施用海洛因│
│    │                        │。                      │
├──┼────────────┼────────────┤
│ (二) │臺灣檢驗科技股份有限公司│被告於98年3月19日下午5時│
│    │濫用藥物尿液檢驗報告。  │35分許採集之尿液呈海洛因│
│    │                        │代謝物及甲基安非他命陽性│
│    │                        │反應。                  │
├──┼────────────┼────────────┤
│ (三) │本署刑案資料查註紀錄表、│被告係屬累犯，且觀察勒戒│
│    │全國施用毒品案件紀錄表。│執行完畢釋放後， 5年內再│
│    │                        │度數次施用毒品。        │
└──┴────────────┴────────────┘
二、核被告所為，係犯毒品危害防制條例第10條第1項、第2項之
    施用第一級、第二級毒品罪嫌。其所犯上開施用第一級毒品
    及施用第二級毒品二罪間，犯意各別，罪名互殊，請予以分
    論併罰。被告前受有期徒刑之執行完畢後 5年內，再犯本案
    有期徒刑以上之罪，為累犯，請依刑法第47條第 1項之規定
    加重其刑。
三、依毒品危害防制條例第23條第2項、刑事訴訟法第 251條第1
    項提起公訴。
    此    致
臺灣高雄地方法院
中    華    民    國    98    年    4     月    27    日
                          檢  察  官  乙○○
上正本證明與原本無異
中    華    民    國    98    年    4     月    27    日
                          書  記  官  陳鏡宇


司法院資訊處製作；財團法人民間司法改革基金會備份。
